臺灣新竹地方法院刑事判決　　　　　　　 96年度訴字第188號
公　訴　人　臺灣新竹地方法院檢察署檢察官
被　　　告　乙○○
指定辯護人　本院公設辯護人甲○○
上列被告因違反槍砲彈藥刀械管制條例案件，經檢察官提起公訴
（96年度偵字第566號），本院判決如下：
    主  文
乙○○未經許可，持有可發射金屬具有殺傷力之空氣長槍，處有
期徒刑貳年，併科罰金新臺幣伍萬元，罰金如易服勞役，以新臺
幣壹仟元折算壹日，緩刑伍年。
扣案之空氣長槍壹枝（槍枝管制編號：0000000000號
，含瓦斯鋼瓶壹瓶）及鋼珠壹瓶，均沒收之。
    犯罪事實
一、乙○○明知未經主管機關許可，不得持有可發射金屬具殺傷
　　力之槍枝，竟因一時好奇，經由跳蚤市場雜誌得知販售「CO
    2空氣槍」之槍枝訊息後，遂以電話聯絡真實姓名年籍資料
    均不詳，年約20餘歲之成年人約定購買之細節，嗣於民國95
    年8、9月間某日，在桃園縣中壢市SOGO百貨公司前，以新臺
    幣（下同）1萬1,000元代價，向該姓名年籍均不詳之成年人
    ，購得具有殺傷力之空氣長槍1枝（內含瓦斯鋼瓶1瓶）；槍
    枝管制編號0000000000號），旋即未經許可，而予持有，並
    將上開空氣長槍放置在乙○○位在新竹縣關西鎮仁安里4鄰
    牛欄河41號之7住處，嗣於96年1月13日15時15分許，乙○○
    在新竹縣關西鎮○○路淡紫粉蝶檳榔攤後方菜園把玩上開空
    氣長槍時，當場為警查獲其持有上開槍枝，並扣得其所有供
    空氣長槍發射所用之鋼珠1瓶，而查悉上情。
二、案經新竹縣警察局新埔分局報請臺灣新竹地方法院檢察署檢
    察官偵查起訴。
    理    由
一、程序部分：按傳聞法則之重要理論依據，在於傳聞證據未經
    當事人之反對詰問予以核實，乃予排斥，惟若當事人已放棄
    對原供述人之反對詰問權，於法院審判時表明同意該等傳聞
    證據可作為證據，基於證據資料愈豐富，愈有助於真實發現
    之理念，並貫徹刑事訴訟法修法加重當事人進行主義之精神
    ，確認當事人對於證據能力有處分權之制度，傳聞證據經當
    事人同意作為證據，法院認為適當者，亦得為證據。另當事
    人對於傳聞證據表示「沒有意見」，而未於言詞辯論終結前
    聲明異議（Without Objection），應視為已有將該等傳聞
    證據採為證據之同意，此刑事訴訟法第159條之5定有明文。
    本案被告於本院審理程序中對犯罪事實欄之犯罪事實認罪，
    被告及其辯護人已表示對本院所提示有關犯罪事實欄所調查
    之卷內人證物證之證據能力沒有意見，迄本院辯論終結前，
    被告及其辯護人亦未爭執本案證據之證據能力，依刑事訴訟
    法第159條之5第2項之規定，應視為被告已同意本案犯罪事
    實欄相關之傳聞證據均可作為證據；另檢察官於本院審理程
    序中已表示對本院所提示調查之卷內人證物證之證據能力沒
    有意見，本院斟酌本案卷內之證據並非非法取得，亦無證明
    力明顯過低之情形，且經本院於審判期日依法進行證據之調
    查、辯論，當事人於訴訟上之程序權，已受保障，前開不爭
    執之證據，均得採為證據，先予敘明。
二、認定犯罪事實所根據的證據及理由：
（一）被告乙○○於警詢、偵查之供述及本院準備、審判程序中
      坦承不諱，其稱：伊於95年8、9月間某日，在某咖啡店內
      ，見某本跳蚤市場雜誌內刊登出售槍枝之小廣告後，遂依
      廣告上之電話與某真實姓名年籍均不詳年約20多歲之成年
      人聯絡後，伊以新臺幣（下同）1萬1,000元代價向該真實
      姓名年籍均不詳之成年人購買具有殺傷力之空氣長槍1 枝
      （含瓦斯鋼瓶及鋼珠各1 瓶），雙方並約定在桃園縣中壢
      市SOGO百貨公司前交付，伊因而未經許可而持有上開具有
      殺傷力之空氣長槍1枝（含瓦斯鋼瓶及鋼珠各1瓶），隨後
      並放置在其位於新竹縣關西鎮牛欄河47之7 號住處內等語
      （見偵查卷第8、9、25、30頁，本院卷第11、22至28頁）
      。
（二）扣案之改造瓦斯長槍1 枝（槍枝管制編號：0000000000，
      保管字號：96年度黃保管字第8 號，扣押物品清單見偵查
      卷第35頁）、鋼珠及瓦斯鋼瓶各1 瓶（保管字號：96年度
      保管字第136號，扣押物品清單見偵查卷第36頁）。
（三）查扣相關照片7張（見偵查卷第10、11、20、21頁）。
（四）新竹縣警察局槍枝初步檢視報告表1 份（見偵查卷第17至
      19頁）。
（五）內政部警政署刑事警察局96年1月26日刑鑑字第096000988
      9號槍彈鑑定書1份（見偵查卷第32至34頁）在卷可稽，其
      鑑定結果為：一送鑑改造瓦斯長槍1枝（槍枝管制編號000
      0000000 ），認係空氣長槍，以中型高壓鋼瓶內之氣體為
      發射動力，經實際試射3次，測得鋼珠（直徑約8mm、重約
      2.1公克）之發射速度為163、168、168公尺／秒，計算其
      動能分別為27.90、29.64、29.64焦耳，單位面積動能分
      別為55.50、58.96、58.96焦耳/平方公分。二送驗鋼珠1
      瓶，認均係直徑約8mm之鋼珠。三送驗瓦斯鋼瓶1瓶，認係
      中型高壓鋼瓶等情。
（六）綜上，本件事證業臻明確，被告乙○○上揭犯行至堪認定
      ，應依法予以論科。
三、論罪科刑：
（一）論罪：被告乙○○所為，係犯槍砲彈藥刀械管制條例第8
      條第4項之未經許可持有具殺傷力之空氣槍罪。
（二）刑罰減輕事由（刑法第59條）：查被告乙○○所犯之槍砲
      彈藥刀械管制條例第8條第4項之罪，法定刑為3年以上10
      年以下有期徒刑，念其因一時好奇，思慮欠周，犯罪之動
      機係因受雜誌廣告之吸引，思慮欠周，而購買扣案之槍枝
      把玩，並未持以另犯他罪；由其客觀上之犯罪情狀觀之，
      可認被告持有槍械並無犯罪不法意圖，對社會治安亦尚未
      造成嚴重危害，情節尚屬輕微，被告自犯罪後就案情始末
      業已供承不諱，坦然面對深感懊悔，目前在潔威精緻汽車
      美容廠工作，謀有正職，有工作證明1紙附卷可參（見本
      院卷第33頁），是認被告乙○○在客觀上足以引起一般同
      情，被告乙○○犯罪之情狀顯有可憫恕之處，被告乙○○
      持有可發射金屬具有殺傷力之空氣長槍罪如科以法定最低
      刑度仍嫌過重，爰依刑法第59條規定酌量減輕其刑度。
（三）科刑：
  １、主刑：審酌被告乙○○並無任何前科，有臺灣高等法院被
      告前案紀錄1 份附卷可參，素行良好，其未經許可持有改
      造空氣長槍之行為，增加社會潛在危險性，然並未持之以
      犯罪之犯罪動機、目的、手段，未造成實際危害及被告之
      生活狀況、品行，以及被告犯罪後自警詢時、偵查中、本
      院準備程序及審理程序訊問時均能坦白承認犯行，已具悔
      意，於審理中亦未再聲請調查證據，以節省司法資源及成
      本之支出，態度良好等一切情狀，量處如主文所示之刑及
      併科罰金，並就罰金部分，諭知易服勞役之折算標準，以
      資懲儆。
　２、緩刑：查被告乙○○前未曾受有期徒刑以上刑之宣告，有
  　　臺灣高等法院被告前案紀錄表及刑案資料查註紀錄表各1
    　份附卷可查，因一時短於思慮，致觸犯本案犯行，經此罪
      刑宣告之教訓，當知所警惕，相信不會再犯，且被告有正
      當職業，犯後亦表悔悟，是本院認為前開對其所宣告之刑
      ，以暫不執行為適當，爰併宣告緩刑5年，以啟自新。
　３、從刑（沒收）：扣案具有殺傷力之改造空氣長槍1枝（槍
  　　枝管制編號：0000000000號，含瓦斯鋼瓶1個），至該瓦
    　斯鋼瓶1瓶，為附屬於該空氣長槍之物，應與該空氣長槍
      同視而為一併處分，亦均屬違禁物，應依刑法第38條第1
      項第1款之規定併為宣告沒收。另扣案之鋼珠1瓶，均係被
      告乙○○所有，且供前述改造空氣長槍擊發以造成殺傷力
      之物，核屬供犯罪所用之物，業據被告乙○○供明在卷，
      併依刑法第38條第1項第2款之規定宣告沒收。
四、適用法律依據：
（一）程序法方面：刑事訴訟法第299 條第1 項前段。
（二）實體法方面：槍砲彈藥刀械管制條例第8條第4項，刑法第
      11條前段、第59條、第42條第3項、第74條第1項第1款、
      第38條第1項第1款、第2 款。
本案經檢察官林奕到庭執行職務。
中　　華　　民　　國　　96　　年　　5 　　月　　22　　日
                  刑事第四庭  審判長法　官　林秋宜
                                    法  官  馮俊郎
                                    法  官  劉兆菊
以上正本證明與原本無異。
如不服本判決，應於判決送達後10日內向本院提出上訴狀 (應附
繕本 )，上訴於臺灣高等法院。
中　　華　　民　　國　　96　　年　　5 　　月　　22　　日
                                    書記官  蕭汝芳
附錄本案論罪科刑實體法條全文：
＊槍砲彈藥刀械管制條例第8 條第4 項：
【未經許可，製造、販賣或運輸鋼筆槍、瓦斯槍、麻醉槍、獵
槍、空氣槍或第4 條第1 項第1 款所定其他可發射金屬或子彈具
有殺傷力之各式槍砲者，處無期徒刑或5 年以上有期徒刑，併科
新臺幣1 千萬元以下罰金。
未經許可，轉讓、出租或出借前項所列槍枝者，處5 年以上有
期徒刑，併科新臺幣1 千萬元以下罰金。
意圖供自己或他人犯罪之用，而犯前2 項之罪者，處無期徒刑
或7 年以上有期徒刑，併科新臺幣1 千萬元以下罰金。】
未經許可，持有、寄藏或意圖販賣而陳列第1 項所列槍枝者，
處3 年以上10年以下有期徒刑，併科新臺幣700 萬元以下罰金。
